

Emmanuelle du Colombier

DÉVELOPPEUR WEB JUNIOR FULLSTACK, RUBY-ON-RAILS

Paris

in <u>Linkedin</u>

GitHub

emmanuelle.ducolombier@gmail.com

+33 6 61 68 02 96

COMPÉTENCES

Management Développement commercial Gestion de projets

Ruby
Ruby-on-rails
CSS3
HTML5
JavaScript
Architecture MCV
Git
GitHub
SQL
Heroku

INTÉRÊTS

Plongée: PADI Advanced Randonnée: Kilimanjaro, Corse (G20)

LANGUES

Français: natif Anglais: courant

PRÉSENTATION

Pendant 7 ans, en tant que banquier privé chez Lazard Frères Gestion, j'ai conseillé des entrepreneurs à succès sur la gestion de leur de patrimoine.

Passionnée de développement web, jai commencé une formation Codecademy pendant le confinement en 2020, en parallèle de mon travail. J'ai ensuite suivi le bootcamp fullstack Le Wagon.

J'ai un esprit logique et j'apprends rapidement. Je comprends les clients grâce à mon expérience professionnelle précédente.

FORMATION

Développement web fullstack - Le Wagon

Paris | Oct. 2021 - Déc 2021

Produit - JoinLion

Paris | Mars 2021 - Mai 2021

Master en finance - Audencia Business School

Nantes & Montréal | Sept. 2011 - Juin 2015

Classe "prépa" - Notre-Dame de Sainte-Croix

Neuilly | Sept. 2009 - Juin 2011

PROJETS RÉALISÉS AU WAGON

Family Schedule - développeur backend

- https://www.family-schedule.co.uk/
- Projet de groupe développé en 2 semaines.
- Calendrier qui synchronise plusieurs agendas importés de Google grâce à une API. L'application détecte les conflits et aide l'utilisateur à gérer son quotidien.

Work At Home - développeur fullstack

- http://www.workathome-wah.com/
- Projet de groupe développé en 1 semaine.
- L'application aide les utilisateurs à trouver ou louer leur appartement pour du co-working.

EXPÉRIENCE PROFESSIONNELLE

Banquier privé - Lazard Frères Gestion

Paris | Jan. 2015 - Sept. 2021

- Conseil d'une clientèle privée avec des actifs entre 3M€ et €50M: investissements et performance, ingénierie patrimoniale, crédits.
- Atteinte d'un objectif de collecte de 15 M€ nets par an pour les nouveaux clients.
- Gestion d'une vingtaine de clients environ pour un total de 80 M€ d'actifs sous gestion.
- Organisation de 2 conférences sur l'économie et l'ingénierie patrimoniale, avec une cinquantaine d'entrepreneurs.

Assistante gérant de portefeuilles (stage) - Neuflize, ABN AMRO Paris | Août 2013 - Déc. 2013

Contrôleur de gestion (stage) - LDC Commodities

Singapour & Shanghai | Janv. 2013 - Juin 2013